# RAIDEL NÁPOLES

Ingeniero de Software

## **PRESENTACIÓN**

Soy un desarrollador de software e investigador con más de 4 años de experiencia en tecnologías como NestJs y Django, con dominio de TypeScript, JavaScript, Python, Postgres, Prisma y TypeOrm. Tengo como objetivo trabajar en proyectos innovadores y desafiantes que aporten beneficios a la sociedad. Siempre estoy dispuesto a aprender nuevas tecnologías y mantenerme al tanto de las novedades en el mundo de la programación. Soy una persona proactiva y me gusta crear software siguiendo los paradigmas y las buenas prácticas

# CONTACTO

**teléfono** (+53) 53026190

correo raidelnapoles95@gmail.com

dirección La Habana, Cuba github RaidelNapoles

#### EXPERIENCIA LABORAL

#### Geocuba

mayo 2019 - diciembre 2023

Programador Backend

· Sistema de identificación para el censo de población y vivienda

Sistema construido desde cero

NestJS — Postgres — TypeScript — TypeOrm

Equipo de 4 miembros

· Sistema integral de gestión diseñado para el monitoreo, control de acceso y registro de toda la actividad científica del CITMA

Sistema construido desde cero

NestJS — Postgres — TypeScript — TypeOrm

Equipo de 4 miembros

# **Departamento de Comunicación Institucional del INDER** diciembre 2020 - diciembre 2023 Programador Fullstack

· Diseño y desarrollo del sitio web de publicaciones periodísticas del INDER

Sistema construido desde cero

Django — Postgres — Python

Equipo de 1 miembro

### Rimycs

agosto 2022 - agosto 2023

Programador Backend

Desarrollo de un sistema innovador que permite la transferencia de dinero entre amigos, realizar pagos electrónicos, y gestionar cuentas bancarias y tarjetas de débito a nivel global. Este sistema se integra con servicios líderes del mercado, tales como Rapyd Financial Network, Wise, Thunes, y otros, para ofrecer una solución completa y eficiente.

Sistema construido desde cero

Nestjs — MongoDB — TypeScript — TypeOrm

Equipo de 5 miembros

### **Codeberry Solutions**

septiembre 2023 - febrero 2024

Programador Backend

· Desarrollo de un sistema integral para la creación de currículos en línea que incluye funcionalidades de suscripción y una pasarela de pago integrada a través de Stripe.

Sistema construido desde cero

Nestjs — Postgres — TypeScripts — Prisma

Equipo de 6 miembros

# **SmartAnalytics**

febrero 2024 - junio 2024

Programador Fullstack

· Diseño e implementación de una plataforma para la búsqueda de información asistida por Inteligencia Artificial

Sistema construido desde cero

Django — Postgres — Python — LLM — Scraping

Equipo de 1 miembro

· Diseño e implementación de una plataforma de avisaje legal

Sistema construido desde cero

Django — Postgres — Python

Equipo de 1 miembro

· Diseño e implementación de una plataforma de asistencia legal a migrantes en España

Sistema construido desde cero

Equipo de 1 miembro

· Diseño e implementación de un sistema multitenant para el monitoreo en línea del estado de opinión en torno a figuras políticas

Sistema construido desde cero

Equipo de 1 miembro

Ticuba SRL junio 2024 - presente

Programador Backend

· Diseño e implementación de una plataforma integral de gestión, seguimiento y control de la asignación de proyectos dentro de la empresa

Sistema construido desde cero

Equipo de 2 miembros

#### PROYECTOS PERSONALES - INDEPENDIENTES

Infopyme enero 2023 - presente

Plataforma dedicada a ofrecer información sobre las micro, pequeñas y medianas empresas (MIPYMES) en Cuba. Cuenta con un directorio de empresas que se actualiza mes a mes con la información ofrecida por el Ministerio de Economía y Planificación (MEP). Actualmente esta plataforma cuenta con una apk para Android desplegada en Apklis (https://apklis.cu/application/com.napper.infopyme21) y con un sitio web en construcción

Sistema construido desde cero

Django — Postgres — Python — Scraping — Kotlin

Equipo de 1 miembro

## **FORMACIÓN**

#### Universidad de La Habana

2014 - 2020

Licenciado en Ciencia de la Computación.

2020

# **HABILIDADES**

Lenguajes de programación Pyth

Frameworks

Bases de datos

Control de versiones

Otras

Python, JavaScript, TypeScript

NestJS, Django

SQLite, MySQL, PostgreSQL

Git, GitLab, Github

Resolución de problemas, Trabajo en equipo, Gestión del tiempo

#### **IDIOMAS**

Nativo

Español

Otros

Inglés (Nivel B1)